【裁判字號】    95,小抗,1
【裁判日期】    950526
【裁判案由】    給付票款
【裁判全文】
臺灣臺中地方法院民事裁定               95年度小抗字第1號
抗  告  人  甲○○
相  對  人  乙○○
上列抗告人與相對人間請求給付票款事件，抗告人對於民國95年
4月12日本院臺中簡易庭95年度中小字第456號第一審裁定提起抗
告，本院裁定如下：
    主      文
抗告駁回。
抗告費用由抗告人負擔。
    理      由
一、本件抗告意旨略以：抗告人於外地工作，至民國 (下同)95
    年4月11日始回到台中住所，第一審判決書非其本人簽收，
    為此提起抗告求為廢棄原裁定等語。
二、按提起第二審上訴除別有規定外，應於第一審判決送達後20
    日之不變期間內為之，提起上訴如逾上訴期間者，原第一審
    法院應以裁定駁回之；送達於住、居所或營業所，不獲會晤
    應受送達人者，得將文書付與有辨別事理能力之同居人或受
    僱人；民事訴訟法第436條之32第2項、第440條、第442條第
    1 項、第137條第1項分別定有明文。又受公寓大廈管理委員
    會僱用之管理員，其所服勞務包括為公寓大廈住戶接收文件
    者，性質上應屬全體住戶之受僱人，即與同法第137條第1項
    規定之受僱人相當。郵政機關之郵差送達文書於住居所、事
    務所或營業所，不獲會晤應受送達人，而將文書付與上開公
    寓大廈管理員者，為合法送達。至於該管理員何時將文書轉
    交應受送達人，對已生之合法送達效力不受影響 (最高法院
    90年度台抗字第86號裁判要旨參照)。經查：本件抗告人於
    95 年4月11日具狀就本院台中簡易庭95年3月8日所為第一審
    判決提起上訴，惟該第一審判決已於95年3月15日送達抗告
    人(補充送達，即由熊貓貴族管理委員會之大廈管理員代收
    ，見原審卷22頁)，因上訴期間早於95年4月4日屆滿，經本
    院台中簡易庭於95年4月12日以95年度中小字第456號裁定上
    訴駁回，並於95年4月18日送達抗告人 (補充送達，見原審
    卷32頁)，而抗告人於原審審理期間收受開庭通知書，亦係
    經由大廈管理員代收 (補充送達，見原審卷11頁)，有送達
    證書3件附卷可稽，並經本院調閱本院95年度中小字第456號
    給付票款卷宗查核屬實。
三、綜上所述，無論係開庭通知書、第一審判決、第一審裁定之
    送達雖均為補充送達，惟於法並無不合，抗告人所指並未親
    自收到判決、裁定，送達不合法云云，尚有誤會，並無可採
    。則抗告人所提之上訴自非合法，原審據以裁定駁回其上訴
    ，核無不合，抗告人提起本件抗告請求廢棄原裁定，不能認
    為有理由，抗告應予駁回。
四、依民事訴訟法第436條之32第3項、第495條之1、第95條、第
    78 條裁定如主文。
中    華    民    國    95    年    5     月    26    日
                民事第二庭      審判長法  官  許冰芬
                                      法  官  陳春長
                                      法  官  涂秀玲
正本係照原本作成。
不得抗告。
中    華    民    國    95    年    5     月    26    日
                                      書記官  李憲平


司法院資訊處製作；財團法人民間司法改革基金會備份。
